臺灣高等法院刑事裁定
111年度聲字第716號
聲  請  人  臺灣高等檢察署檢察官
受  刑  人  楊兆昱



上列聲請人因受刑人數罪併罰有二裁判以上，聲請定其應執行之
刑（111年度執聲字第198號），本院裁定如下：
    主  文
甲○○因犯如附表所示之罪，所處如附表所示之刑，應執行有期徒
刑拾年。
    理  由
一、聲請意旨略以：受刑人甲○○因詐欺等數罪，先後經判決確定
    如附表，應依刑法第53條、第51條第5款規定，定其應執行
    之刑，爰依刑事訴訟法第477條第1項聲請裁定等語。
二、按數罪併罰，有二裁判以上者，依刑法第51條規定，定其應
    執行之刑，數罪併罰，宣告多數有期徒刑者，於各刑中之最
    長期以上，各刑合併之刑期以下，定其刑期。但不得逾30年
    ，刑法第53條、第51條第5款定有明文。又裁判確定前犯數
    罪者，併合處罰之。但有下列情形者，不再此限：一、得易
    科罰金之罪與不得易科罰金之罪。二、得易科罰金之罪與不
    得易服社會勞動之罪。三、得易服社會勞動之罪與不得易科
    罰金之罪。四、得易服社會勞動之罪與不得易服社會勞動之
    罪。前項但書情形，受刑人請求檢察官聲請定應執行刑者，
    依第51條規定定之。刑法第50條亦有明文。
三、茲本院前以民國111年3月1日院彥刑順111聲716字第1110400
    747號函通知受刑人以書面陳述意見，該函文於111年3月3日
    送達至受刑人所在之法務部○○○○○○○，由其親自收受，有送
    達證書在卷可按，惟受刑人迄今仍未表示意見。經查：受刑
    人所犯如附表所示之罪，先後經臺灣桃園地方法院及本院判
    處如附表所示之刑，均經分別確定在案，有各該裁判書及本
    院被告前案紀錄表各1份在卷可稽。又附表編號2至4所示之
    罪刑雖得以易科罰金，而符合修正後刑法第50條但書不併合
    處罰之要件，然受刑人業已請求檢察官聲請定應執行刑，此
    有臺灣桃園地方檢察署依102年1月23日修正之刑法第50條調
    查受刑人是否聲請定應執行刑調查表附卷可參，故應認檢察
    官上開聲請為正當。參酌附表編號5至7所示之罪，均為以網
    際網路對公眾散布而詐欺取財罪，係於特定網路交易平台刊
    登販售道具之不實資訊，致被害人陷於錯誤而匯款，其犯罪
    手法及侵害法益均相同，前經本院判處應執行刑為有期徒刑
    1年5月確定。又受刑人所犯如附表所示數罪，分別為準強盜
    罪、竊盜罪、侵入住宅竊盜罪、詐欺得利罪、以網際網路對
    公眾散布而詐欺取財罪，各為不同之犯罪類型，數罪間犯罪
    情節並非相近或相似，各類犯罪時間亦具有相當區隔，暨其
    整體犯行的應罰適當性，各罪之不法性及貫徹刑法量刑之理
    念規範，爰依前揭說明定其應執行之刑。
四、依刑事訴訟法第477條第1項，刑法第53條、第50條、第51條
    第5款，裁定如主文。
中　　華　　民　　國　　111  　年　　3　　月　　18　　日
                  刑事第二十五庭審判長法　官  邱滋杉
                                      法　官  邱瓊瑩
                                      法　官  陳彥年
以上正本證明與原本無異。
如不服本裁定，應於收受送達後五日內向本院提出抗告狀。
                                      書記官  彭秀玉
中　　華　　民　　國　　111 　年　　3 　　月　　18　　日
附表：
編號  1 2 3 罪名  強盜 竊盜 竊盜 宣告刑  有期徒刑8年 有期徒刑2月 有期徒刑6月 犯罪日期  108年6月18日 109年7月12日 109年10月2日 偵查機關年度案號  桃園地檢108年度偵字第18097號 桃園地檢109年度偵字第25946號 桃園地檢110年度偵字第4385、4390、4790號 最後事實審 法院 臺灣高等法院 臺灣桃園地方法院 臺灣桃園地方法院  案號 109年度上訴字第3509號 109年度壢簡字第2107號 110年度審易字第480號  判決日期 109年12月9日 110年1月12日 110年5月28日 確定判決 法院 臺灣高等法院 臺灣桃園地方法院 臺灣桃園地方法院  案號 109年度上訴字第3509號 109年度壢簡字第2107號 110年度審易字第480號  確定日期 110年1月22日 110年2月23日 110年7月12日 是否為得易科罰金之案件  否 是 是 備註  桃園地檢110年度執字第3343號 桃園地檢110年度執字第3308號 桃園地檢110年度執字第9624號   編號1至2所示之罪，經臺灣桃園地方法院110年度聲字第1311號裁定應執行8年1月確定   

編號  4 5 6 罪名  詐欺 詐欺 詐欺 宣告刑  有期徒刑3月 有期徒刑1年1月，共4次 有期徒刑1年2月 犯罪日期  109年8月23日 109年2月13日、109年2月15日、109年3月12日、109年9月18日 109年2月13日 偵查機關年度案號  桃園地檢110年度偵字第224、2628號 桃園地檢110年度調偵字第16、55號，109年度偵字第32460、34273號，110年度少連偵字第21號，110年度偵字第5913號 桃園地檢110年度調偵字第16、55號，109年度偵字第32460、34273號，110年度少連偵字第21號，110年度偵字第5913號 最後事實審 法院 臺灣桃園地方法院 臺灣高等法院 臺灣高等法院  案號 110年度壢簡字第350號 110年度上訴字第2760號 110年度上訴字第2760號  判決日期 110年8月21日 110年10月27日 110年10月27日 確定判決 法院 臺灣桃園地方法院 臺灣高等法院 臺灣高等法院  案號 110年度壢簡字第350號 110年度上訴字第2760號 110年度上訴字第2760號  確定日期 110年9月21日 110年11月30日 110年11月30日 是否為得易科罰金之案件  是 否 否 備註  桃園地檢110年度執字第11232號 ⒈桃園地檢111年度執字第382號 ⒉編號5至7所示之罪，經本院110年度上訴字第2760號判決應執行1年5月確定  

編號  7   罪名  詐欺   宣告刑  有期徒刑1年，共2次   犯罪日期  109年9月18日、109年9月25日   偵查機關年度案號  桃園地檢110年度調偵字第16、55號，109年度偵字第32460、34273號，110年度少連偵字第21號，110年度偵字第5913號   最後事實審 法院 臺灣高等法院    案號 110年度上訴字第2760號    判決日期 110年10月27日   確定判決 法院 臺灣高等法院    案號 110年度上訴字第2760號    確定日期 110年11月30日   是否為得易科罰金之案件  否   備註  ⒈桃園地檢111年度執字第382號 ⒉編號5至7所示之罪，經本院110年度上訴字第2760號判決應執行1年5月確定